# 子公司股权估值问题

提问人：cherry0910 时间：2021-05-14 11:39:35
陈版，请教下，IPO企业对全资子公司的股权投资，子公司资不抵债（净资产为负），在 2020 年 630 有一个评估报告（由于土地增值，子公司的股权价值评估为正数），可以获取股权减值金额，减值约 8000 万，但是申报期内，其他时间点（ 2018 年-2019年），股权减值金额要怎么获取呢？
如果公司不聘请外部评估机构，而是自行根据评估的方法去测算估值，是否可行，证据是否充分？还是一定要外部评估机构来评？谢谢

回答人：chenyiwei
一般建议引入外部评估机构，以资产减值测试为目的进行评估。这样评估需涉及申报期内每个需编制资产负债表的时点，并须考虑个别报表层面的长投减值和合并报表层面的商誉减值的不同要求，分别在同一时点针对这两者进行评估。